# 类似旅行社收入成本确认问题

提问人：yixp835000 时间：2016-03-26 23:40:23
陈版您好，有个问题想请教您一下，有个公司主要做中小学生出国冬、夏令营活动，出国一般在每年的 8 月和次年的 2 月，请问，收入怎么确认，成本呢，如果按照收入确认的原则，应等到学生回国确认收入，可以成本在出国之前就发生了，是不是成本可以通过生产成本归集反映在报表的存货项目呢？请陈版帮我解答一下，谢谢！！

回答人：chenyiwei
这属于提供劳务，应按《企业会计准则第 14 号——收入》中的“提供劳务模式”核算收入。理论上收入应在提供服务的过程中逐步确认，但如果最终合同履行结果有较大不确定性的，则收入在服务提供完毕并确定可收到价款时确认，成本在实际发生时即计入损益。

提问人：yixp835000 时间：2016-03-27 10:19:12
陈版您好，那跨年度时会出现成本倒挂的现象，前面发生的成本在报表列示的时候能在存货中体现吗？

回答人：chenyiwei
如果不满足使用完工百分比法的条件，则已发生的成本应直接费用化，不满足在存货中挂账的条件。